# 或有负债的计提应如何计算？

提问人：wufaxian 时间：2019-06-19 01:56:26
假设道路第三年建成，第八年年末要重铺路面。预计支出为 100 ，因此从第三年开始计提或有负债。并确认费用。但是下方截图表格中第二行的数字是如何计算出来的？第二行数字的含义是什么？还请各位老师指教！
015624hd73d9c2t958cu9v.jpg (116.1 KB, 下载次数: 1)
2019-6-19 01:56 上传

回答人：chenyiwei
上面第二行数字即实际利率法计算的利息支出，即该项预计负债的年初余额乘以实际利率得出归属于本年度的利息支出。